【裁判字號】    97,訴,4847
【裁判日期】    971211
【裁判案由】    毒品危害防制條例
【裁判全文】
臺灣板橋地方法院刑事判決              97年度訴字第4847號
公  訴  人  臺灣板橋地方法院檢察署檢察官
被      告  甲○○
                  （現於臺灣臺北監獄臺北分監執行中）
上列被告因違反毒品危害防制條例案件，經檢察官提起公訴（97
年度毒偵字第8364號），本院於準備程序進行中，被告就被訴之
事實為有罪之陳述，經告知被告簡式審判程序之旨，並聽取當事
人之意見後，本院合議庭裁定進行簡式審判程序，判決如下：
    主  文
甲○○施用第一級毒品，累犯，處有期徒刑玖月。
    事  實
一、甲○○素行不良，最近一次前於民國（下同）94年間因竊盜
    案件，經本院以94年度簡字第775 號判處有期徒刑3 月確定
    ，於94年11月30日縮刑期滿執行完畢。復因竊盜案件，經本
    院以94年度簡字第4605號判決判處有期徒刑5 月確定。又於
    95年間因竊盜案件，經本院以95年度簡字第1867號判決判處
    有期徒刑6 月確定。再於96年間因竊盜案件，經臺灣臺北地
    方法院以96年度易字第1023號判決判處有期徒刑5 月確定，
    上開三罪經減刑後，甫於97年3 月9 日縮刑期滿執行完畢。
    又甲○○另因施用第一級毒品案件，經臺灣宜蘭地方法院裁
    定送觀察、勒戒後，認有繼續施用毒品傾向，再依同法院96
    年度毒聲字第2 號執行強制戒治，於96年10月8 日（起訴書
    誤為96年10月3 日）因停止戒治處分出監，並經臺灣宜蘭地
    方法院檢察署以96年度戒毒偵字第28號為不起訴處分確定。
    詎其於上開強制戒治執行完畢釋放後5 年內，仍基於施用第
    一級毒品海洛因之犯意，於97年8 月12日晚間某時許，在其
    臺北縣板橋市○○路忠義巷23弄2 號之住處內，將第一級毒
    品海洛因羼入於香菸內，以此方式施用第一級毒品海洛因1
    次。嗣於97年8 月13日晚8 時許，因甲○○係毒品列管人口
    ，經警通知到場採集尿液送請鑑驗，始查知上情。
二、案經臺北縣政府警察局新莊分局報請臺灣板橋地方法院檢察
    署檢察官偵查起訴。
    理  由
一、按除被告所犯為死刑、無期徒刑、最輕本刑為三年以上有期
    徒刑之罪或高等法院管轄第一審案件者外，於第一次審判期
    日前之準備程序進行中，被告先就被訴事實為有罪之陳述時
    ，審判長得告知被告簡式審判程序之旨，並聽取當事人、代
    理人、辯護人及輔佐人之意見後，裁定進行簡式審判程序，
    刑事訴訟法第273 條之1 第1 項定有明文。經核本件被告甲
    ○○所犯係死刑、無期徒刑、最輕本刑為三年以上有期徒刑
    以外之罪，其於準備程序中就被訴事實為有罪之陳述，經法
    官告知簡式審判程序之旨，並聽取公訴人、被告之意見後，
    本院爰依首揭規定，合議裁定由受命法官獨任進行簡式審判
    程序，合先敘明。
二、上揭事實，業據被告甲○○迭於警詢、偵查及本院準備程序
    與審理時坦承不諱，而其為警查獲後所採集之尿液檢體，經
    送驗結果，確呈現海洛因代謝物嗎啡鴉片類之陽性反應，此
    有臺灣檢驗科技股份有限公司97年9 月1 日CH/2008/80505
    號濫用藥物尿液檢驗報告1 件在卷可稽（見偵查卷第6 頁）
    ，是被告上開自白，核與事實相符，自堪信為真實。又被告
    前因施用毒品案件，經臺灣宜蘭地方法院裁定送觀察、勒戒
    後，認有繼續施用毒品傾向，再依同法院96年度毒聲字第2
    號執行強制戒治，於96年10月8 日因停止戒治處分出監，並
    經臺灣宜蘭地方法院檢察署以96年度戒毒偵字第28號為不起
    訴處分確定等情，有臺灣高等法院被告前案紀錄表附卷可參
    。本件事證明確，被告施用第一級毒品之犯行洵堪認定，應
    依法論科。
三、查海洛因依其成癮性、濫用性及對社會危害性之程度，已為
    毒品危害防制條例第2 條第2 項第1 款列為第一級毒品。核
    被告所為，係犯毒品危害防制條例第10條第1 項施用第一級
    毒品之罪。其施用前後持有海洛因之低度行為，應為施用海
    洛因之高度行為所吸收，不另論罪。又被告有如事實欄所載
    徒刑執行之情形，此有臺灣高等法院被告前紀錄表在卷可徵
    。其於有期徒刑執行完畢後，五年內故意再犯本件有期徒刑
    以上之本罪，為累犯，應依法加重其刑。爰審酌被告之品行
    、智識程度、被告前曾經觀察、勒戒、強制戒治，仍未能戒
    斷其施用毒品之惡習，再犯本件犯行，惟因施用毒品均僅係
    戕害其自己身心並無加害他人以及於被告犯罪後坦認犯行等
    一切情狀，量處如主文所示之刑，以資懲儆。
據上論斷，應依刑事訴訟法第273 條之1 第1 項、第299 條第1
項前段，毒品危害防制條例第10條第1 項，刑法第11條前段、第
47條第1項，判決如主文。
本案經檢察官藍海凝到庭執行職務
中    華    民    國    97    年    12    月    11    日
                    刑事第五庭  法  官  潘  長  生
以上正本證明與原本無異。
如不服本判決應於送達後10日內向本院提出上訴書狀，並應敘述
具體理由；其未敘述上訴理由者，應於上訴期間屆滿後20日內向
本院補提理由書（均須按他造當事人之人數附繕本）「切勿逕送
上級法院」。
                                書記官  張  玉  如
中    華    民    國    97    年    12    月    11    日
附錄本案論罪科刑法條全文：
毒品危害防制條例第10條
施用第一級毒品者，處6 月以上5 年以下有期徒刑。
施用第二級毒品者，處3 年以下有期徒刑。


司法院資訊處製作；財團法人民間司法改革基金會備份。
